ACORDAO-COMPLETO-2520119

ACÓRDÃO 1346/2022 ATA 8/2022 - SEGUNDA CÂMARA

VISTOS, relatados e discutidos estes autos de tomada de contas especial instaurada pela Fundação Nacional de Saúde - Funasa, em desfavor do Sr. Hernani Tenório Falcão, Prefeito Municipal de Iati/PE na gestão 2005-2008, e da Construtora e Incorporadora Nunes e Rodrigues Ltda., em razão da não apresentação de documentação complementar e de irregularidades na execução físico-financeira do Convênio 821/2003 - Siafi 490407, celebrado com a Funasa, tendo por objeto a execução de Sistema de Abastecimento de Água, havendo o Tribunal incluído como responsável o Município de Iati/PE, em virtude de não comprovação da aplicação da contrapartida pactuada.
ACORDAM os Ministros do Tribunal de Contas da União, reunidos em Sessão da Segunda Câmara, ante as razões expostas pelo Relator, em:
9.1. julgar, com fundamento nos arts. 1º, inciso I, 16, inciso III, alínea "c", da Lei 8.443/1992 c/c os arts. 19 e 23, inciso III, da mesma Lei, e com arts. 1º, inciso I; 209, inciso III; 210 e 214, inciso III, do Regimento Interno, irregulares as contas do Município de Iati/PE e condená-lo ao pagamento da quantia a seguir especificada, com a fixação do prazo de quinze dias, a contar da notificação, para comprovar, perante o Tribunal (art. 214, inciso III, alínea "a", do Regimento Interno) , o recolhimento da dívida aos cofres da Fundação Nacional de Saúde, atualizada monetariamente e acrescida dos juros de mora, calculados a partir das datas discriminadas, até a data do recolhimento, na forma prevista na legislação em vigor:
	VALOR ORIGINAL (R$) 
	DATA DA OCORRÊNCIA

	40.062,52
	12/7/2006

9.2. autorizar, desde logo, a cobrança judicial da dívida, caso não atendida a notificação, na forma do disposto no art. 28, inciso II, da Lei 8.443/1992;
9.3. autorizar também, desde logo, se requerido, com fundamento no art. 26, da Lei 8.443, de 1992, c/c o art. 217, §§ 1º e 2º do Regimento Interno do TCU, o parcelamento da dívida em até 36 parcelas, incidindo, sobre cada parcela, corrigida monetariamente, os correspondentes acréscimos legais, fixando-lhe o prazo de quinze dias, a contar do recebimento da notificação, para comprovar, perante o Tribunal, o recolhimento da primeira parcela, e de trinta dias, a contar da parcela anterior, para comprovar os recolhimentos das demais parcelas, devendo incidir, sobre cada valor mensal, atualizado monetariamente, os juros de mora devidos, no caso do débito, na forma prevista na legislação em vigor, alertando os responsáveis de que a falta de comprovação do recolhimento de qualquer parcela importará o vencimento antecipado do saldo devedor, nos termos do § 2º do art. 217 do Regimento Interno deste Tribunal;
9.4. enviar cópia deste Acórdão à Procuradoria da República no Estado de Pernambuco, nos termos do § 3º do art. 16 da Lei 8.443/1992, c/c o § 7º do art. 209 do Regimento Interno do TCU, para adoção das medidas cabíveis; e
9.5. enviar cópia deste Acórdão à Fundação Nacional de Saúde e ao Município de Iati/PE, para ciência;
9.6. informar à Procuradoria da República no Estado de Pernambuco, à Fundação Nacional de Saúde e ao Município de Iati/PE que a presente deliberação, acompanhada do Relatório e do Voto que a fundamentam, está disponível para consulta no endereço www.tcu.gov.br/acordaos, além de esclarecer que, caso requerido, o TCU poderá fornecer sem custos as correspondentes cópias, de forma impressa; e
9.7. informar à Procuradoria da República no Estado de Pernambuco que, nos termos do parágrafo único do art. 62 da Resolução TCU 259/2014, os procuradores e membros do Ministério Público credenciados nesta Corte podem acessar os presentes autos de forma eletrônica e automática, ressalvados apenas os casos de eventuais peças classificadas como sigilosas, as quais requerem solicitação formal.

TOMADA DE CONTAS ESPECIAL. Tomada de Contas Especial instaurada pela Fundação Nacional de Saúde - Funasa / Ministério da Saúde, em razão de irregularidades na documentação exigida para a prestação de contas do Convênio n° 821/2003, celebrado com a Prefeitura Municipal de lati/PE, tendo por objeto "Sistema de Abastecimento de Água", com vigência estipulada para o período de 22/12/2003 a 12/7/2006.

Segunda Câmara

Fundação Nacional de Saúde.

3. Interessados/Responsáveis:
3.1. Responsáveis: Construtora e Incorporadora Nunes e Rodrigues Ltda. - Me (06.259.966/0001-24); Hernani Tenório Falcão (XXX.539.804-XX); Prefeitura Municipal de Iati - PE (11.286.374/0001-31).

13.1. Ministros presentes: Bruno Dantas (Presidente), Augusto Nardes (Relator), Aroldo Cedraz e Antonio Anastasia.
13.2. Ministros-Substitutos presentes: Marcos Bemquerer Costa e André Luís de Carvalho.

AUGUSTO NARDES

Adoto como relatório a instrução elaborada na Secretaria de Tomada de Contas Especiais, ratificada de forma unânime pela instância diretiva da unidade (peças 55/57) e homologada pelo Ministério Público junto ao TCU (peça 58) :
"INTRODUÇÃO
	Cuidam os autos de Tomada de Contas Especial instaurada pela Fundação Nacional de Saúde - Funasa, em desfavor do Sr. Hernani Tenório Falcão (CPF XXX.539.804-XX) , Prefeito Municipal de Iati/PE na gestão 2005-2008, e da Construtora e Incorporadora Nunes e Rodrigues Ltda. (CNPJ 06.259.966/0001-24) , em razão da não apresentação de documentação complementar e de irregularidades na execução físico-financeira do Convênio 821/2003 - Siafi 490407 (peça 9, p. 56-65) , celebrado com a Funasa, tendo por objeto a execução de Sistema de Abastecimento de Água. 
HISTÓRICO 
	Para a execução do objeto foi previsto um total de R$ 212.585,29, sendo R$ 159.949,17 a cargo da concedente e R$ 52.636,12 de contrapartida municipal, conforme cláusulas quinta e sexta do convênio (peça 9, p. 61) . 
O convênio teve por objeto a construção de sistema de abastecimento de água nas localidades de Areias, Poço do Cosmo e adjacências, composto de linha de distribuição, reservatórios chafariz de 5 m3 e reservatórios apoiados de 20 m3, conforme Plano de Trabalho (peça 9, p. 13-22) .  
Os recursos foram transferidos pela Funasa conforme quadro a seguir:
	Ordem Bancária
	Data do crédito (peça 15) 
	Valor (R$) 
	Localização

	2004OB901695
	17/6/2004
	63.979,17
	Peça 9, p. 97 e 10, p. 90

	2004OB904947
	13/10/2004
	47.985,00
	Peça 9, p. 98 e 111

	2005OB904656
	14/6/2005
	47.985,00
	Peça 10, p. 65 e 12, p. 29

	TOTAL
	159.949,17
	
A vigência do convênio foi de 22/12/2003 a 12/7/2006, conforme 2º Termo Aditivo (peça 10, p. 69) , e prazo para apresentação da prestação de contas até 11/9/2006. 
As obras foram objeto de acompanhamento pela Funasa por cinco vezes, conforme Relatórios de Visita Técnica - RVT (peça 9, p. 101-103, peça 10, p. 27-31, 44-49 e peça 12, p. 40-45 e 48-50) . Nas três últimas visitas técnicas, a Funasa registrou a execução integral das obras e atestou o seu funcionamento.
A prestação de contas parcial das 1ª e 2ª parcelas (peça 9, p. 105-112 e peça 10, p. 1-26) foi analisada por meio do Parecer Financeiro 1/2005 (peça 10, p. 63-69) , tendo sido aprovada.
No RVT de 6/9/2011 (peça 12, p. 40-45) aprovou-se a execução física das obras em 100%. Todavia, registrou-se que a empresa vencedora da licitação apresentou proposta no valor de R$ 148.887,40, posteriormente alterado para R$ 161.803,37 por meio de termo aditivo, que acresceu quantidades de serviços relacionados à construção de outros dois reservatórios de 20m3, totalizando quatro, quando o projeto inicial previa somente dois.
No mesmo RVT, foi consignada a falta de documentos técnicos, abaixo relacionados, que já vinham sendo objeto de reiteradas solicitações ao responsável desde 2006 (peça 12, p. 34-39) , informando que a ausência do cadastro de rede importaria em débito de R$ 4.102,80.
Boletim de Medição das Prestações de Contas apresentadas;
Cópia da ART/CREA do responsável pela execução da obra;
Cópia da ART/CREA do responsável da Prefeitura pela fiscalização da obra;
Cadastro de Rede; 
Termo do Recebimento Definitivo da Obra.
Não regularizada as ausências documentais, opinou-se pela reprovação da prestação de contas, sob o aspecto técnico de engenharia, no RVT de 20/8/2014 (peça 12, p. 50) .
Por meio do Parecer Financeiro 54/2014 (peça 12, p. 79-80) , foi reprovado o valor de R$ 28.351,47, em razão da não aplicação de contrapartida proporcional. 
O prefeito na gestão de 2013-2016, Sr. Jorge de Melo Elias, foi notificado a sanar as pendências apontadas no Parecer Financeiro 54/2014 através do Ofício 1695/2014 (peça 12, p. 81-85) , tendo permanecido silente.
No último Parecer Financeiro 93/2015 (peça 12, p. 86-88) a Funasa opinou pela reprovação total da prestação de contas, com esteio na opinião técnica emanada no RVT de 20/8/2014 (peça 12, p. 50) e na persistência das ausências dos documentos técnicos.
Os responsáveis, Sr. Hernani Tenório Falcão e a Construtora e Incorporadora Nunes e Rodrigues Ltda., foram notificados do teor do Parecer Financeiro 93/2015 (peça 11, p. 13-21) mas não se manifestaram nos autos.
O Relatório de Tomada de Contas Especial 5/2017 (peça 11, p. 48-53) indicou a ocorrência de prejuízo ao erário no valor de R$ 159.949,17, em razão da não apresentação de documentação complementar e de irregularidades na execução físico-financeira do Convênio 821/2003, tendo responsabilizado solidariamente o Sr. Hernani Tenório Falcão (CPF XXX.539.804-XX) , Prefeito Municipal de Iati/PE na gestão 2005-2008, e a Construtora e Incorporadora Nunes e Rodrigues Ltda. (CNPJ 06.259.966/0001-24) .
O Relatório de Auditoria 664/2019 da Controladoria Geral da União - CGU, acompanhado dos respectivos Certificado de Auditoria, Parecer do Dirigente de Controle Interno e Pronunciamento Ministerial (peça 2, p. 5-13) concluíram pelas mesmas irregularidades e responsabilidades apontadas no Relatório de Tomada de Contas Especial da Funasa.
Na instrução inicial de peça 18, após examinar-se os elementos constituintes dos autos, verificou-se remanescer apenas a irregularidade relativa à ausência de aplicação da contrapartida municipal, resultando na proposta de citação nos seguintes termos:
a)	 realizar a CITAÇÃO do Município de Iati/PE (CNPJ 11.286.374/0001-31) , na pessoa de seu representante legal, com fundamento nos arts. 10, § 1º, e 12, incisos I e II, da Lei 8.443/1992 c/c o art. 202, incisos I e II, do RI/TCU, para que, no prazo de quinze dias, apresente alegações de defesa e/ou recolha aos cofres da Fundação Nacional de Saúde a quantia abaixo indicada, atualizada monetariamente a partir da respectiva data até o efetivo recolhimento, abatendo-se na oportunidade a quantia eventualmente ressarcida, na forma da legislação em vigor, em decorrência da irregularidade abaixo descrita:
Irregularidade: ausência de aplicação da contrapartida proporcional pactuada na execução do objeto do Convênio 821/2003 - Siafi 490407.
Dispositivos violados: parágrafo único do art. 70 da Constituição Federal; art. 93 do Decreto-Lei 200/67; art. 28, inciso IV e § 4º e art. 31, § 9º, da IN/STN 1/97 e alínea "a", do inciso II, da cláusula segunda, alínea "d", da cláusula quarta e cláusula sexta do Convênio 821/2003 - Siafi 490407.
Quantificação do débito:
	VALOR ORIGINAL (R$) 
	DATA DA OCORRÊNCIA

	40.062,52
	12/7/2006

Cofre para recolhimento: Fundação Nacional de Saúde
Conduta: deixar de aplicar a contrapartida proporcional pactuada na execução do Convênio 821/2003 - Siafi 490407.
Nexo de causalidade: a não aplicação da contrapartida proporcional pactuada na execução do Convênio 821/2003 - Siafi 490407, resultou em utilização de recursos federais em substituição àqueles que deveriam ter sido despendidos pelo município, resultando em dano ao erário correspondente a tais valores.
Culpabilidade: não há excludentes de ilicitude, de culpabilidade ou de punibilidade. É razoável supor que o responsável, por meio de seus mandatários, tinha consciência da ilicitude de sua conduta, sendo-lhe exigível conduta diversa daquela que foi adotada, qual seja, aplicar a contrapartida pactuada na execução do Convênio 821/2003 - Siafi 490407, comprovando a boa e regular aplicação dos recursos.
Em cumprimento ao pronunciamento da unidade (peça 18) , foi realizada a citação do município por meio do Ofício 70.366/2020 (peça 25) , efetivamente recebido no endereço constante da base de dados da Receita Federal (peça 23) , em 5/1/2021, conforme aviso de recebimento de peça 27.
Transcorrido o prazo regimental fixado, o ente municipal permaneceu silente, operando-se, portanto, os efeitos da revelia, dando-se prosseguimento ao processo, nos termos do art. 12, §3º, da Lei 8.443/1992.
Na instrução de peça 29 constatou-se então a revelia do ente federado, propondo-se julgar suas contas irregulares, condenando-o ao débito apurado, proposta que contou com a concordância do MP/TCU (peça 32) .
Em seguida, prolatou-se o Acórdão 8065/2021-TCU-Segunda Câmara (peça 33) , fixando-se novo e improrrogável prazo para recolhimento do débito, nos seguintes termos:
9.1. considerar revel o Município de Iati/PE para todos os efeitos, com fundamento no § 3º, art. 12, da Lei 8.443/1992, dando-se prosseguimento ao processo;
9.2 fixar o novo e improrrogável prazo de 15 (quinze) dias, nos termos do art. 12, §§ 1º e 2º, da Lei nº 8.443, de 1992, e do art. 202, §§ 2º e 3º, do RITCU, para que o Município de Iati/PE comprove, perante o Tribunal, nos termos do art. 214, III, "a", do RITCU, o recolhimento do valor abaixo especificado em favor da Fundação Nacional de Saúde, com a atualização monetária até o efetivo recolhimento, nos termos da legislação em vigor:
	Valor Original (R$) 
	Data de Ocorrência

	40.062,52
	12/7/2006

9.3. informar ao aludido responsável que a liquidação tempestiva do débito, com a incidência apenas da atualização monetária, sanará o processo e permitirá que as suas contas sejam julgadas regulares com ressalva, dando-lhe quitação, ao passo que, de outra sorte, o não recolhimento da dívida ensejará o julgamento pela irregularidade das contas, com a condenação em débito, não só atualizado, mas, aí, acrescido de juros de mora, além da eventual aplicação de multa legal no valor de até 100% do débito atualizado, nos termos do art. 202, §§ 3º e 4º, do RITCU;
9.3. autorizar, caso solicitado pelo responsável, nos termos do art. 26 da Lei nº 8.443, de 1992, o parcelamento da dívida fixada pelo subitem 9.2 deste Acórdão em até 36 (trinta e seis) prestações mensais e sucessivas, com a devida atualização monetária e os correspondentes acréscimos legais, esclarecendo ao aludido responsável que a falta de pagamento de qualquer parcela importará no vencimento antecipado do saldo devedor, nos termos do art. 217, § 2º, do RITCU, sem prejuízo das demais medidas legais; e
9.4. enviar cópia deste Acórdão, com o Relatório e voto que o fundamentam, aos interessados e aos responsáveis originalmente apontados no processo, para ciência.
EXAME TÉCNICO
Em cumprimento ao citado acórdão, o município foi regularmente notificado da concessão de novo e improrrogável prazo para recolhimento do débito por meio do Ofício 32948/2021 (peça 41) , recebido em 14/7/2021 (peça 45) . Todavia, o município permaneceu silente, não tendo efetuado o recolhimento do débito apurado.
Isto posto, o processo se encontra em condições de julgamento final de mérito.
CONCLUSÃO
Em face da análise realizada na seção "exame técnico", restou evidenciado que o Município de Iati/PE, regularmente notificado do teor do Acórdão 8065/2021-TCU-Segunda Câmara, onde lhe foi oportunizado recolher o débito sem juros e com julgamento pela regularidade com ressalvas, optou pelo silêncio e pelo não recolhimento dos valores imputados. Nesse sentido, em face da revelia já analisada na instrução anterior de peça 29, suas contas devem ser julgadas irregulares, condenando-o ao débito, com aplicação de juros.
Informa-se que, nos termos da determinação contida no item 9.4 do Acórdão 8065/2021-TCU-Segunda Câmara,  os demais responsáveis e interessados foram devidamente notificados, conforme registrado no despacho de peça 54.
PROPOSTA DE ENCAMINHAMENTO
Diante do exposto, submetemos os autos à consideração superior, propondo ao Tribunal:
a)	com fundamento nos arts. 1º, inciso I, 16, inciso III, alínea "c", da Lei 8.443/1992 c/c os arts. 19 e 23, inciso III, da mesma Lei, e com arts. 1º, inciso I; 209, inciso III; 210 e 214, inciso III, do Regimento Interno, julgar irregulares as contas do Município de Iati/PE (CNPJ 11.286.374/0001-31) , e condená-lo ao pagamento da quantia a seguir especificada, com a fixação do prazo de quinze dias, a contar da notificação, para comprovar, perante o Tribunal (art. 214, inciso III, alínea "a", do Regimento Interno) , o recolhimento da dívida aos cofres da Fundação Nacional de Saúde, atualizada monetariamente e acrescida dos juros de mora, calculados a partir das datas discriminadas, até a data do recolhimento, na forma prevista na legislação em vigor.
	VALOR ORIGINAL (R$) 
	DATA DA OCORRÊNCIA

	40.062,52
	12/7/2006

b) 	autorizar, desde logo, a cobrança judicial das dívidas, caso não atendida a notificação, na forma do disposto no art. 28, inciso II, da Lei 8.443/1992;
c)	autorizar também, desde logo, se requerido, com fundamento no art. 26, da Lei 8.443, de 1992, c/c o art. 217, §§ 1º e 2º do Regimento Interno do TCU, o parcelamento da (s) dívida (s) em até 36 parcelas, incidindo, sobre cada parcela, corrigida monetariamente, os correspondentes acréscimos legais, fixando-lhe o prazo de quinze dias, a contar do recebimento da notificação, para comprovar, perante o Tribunal, o recolhimento da primeira parcela, e de trinta dias, a contar da parcela anterior, para comprovar os recolhimentos das demais parcelas, devendo incidir, sobre cada valor mensal, atualizado monetariamente, os juros de mora devidos, no caso do débito, na forma prevista na legislação em vigor, alertando os responsáveis de que a falta de comprovação do recolhimento de qualquer parcela importará o vencimento antecipado do saldo devedor, nos termos do § 2º do art. 217 do Regimento Interno deste Tribunal; 
d)	enviar cópia do Acórdão a ser prolatado à Procuradoria da República no Estado de Pernambuco, nos termos do § 3º do art. 16 da Lei 8.443/1992, c/c o § 7º do art. 209 do Regimento Interno do TCU, para adoção das medidas cabíveis; e
e)	enviar cópia do Acórdão que vier a ser proferido à Fundação Nacional de Saúde e ao Município de Iati/PE, para ciência;
f)	informar à Procuradoria da República no Estado de Pernambuco, à Fundação Nacional de Saúde e ao Município de Iati/PE que a presente deliberação, acompanhada do Relatório e do Voto que a fundamenta, está disponível para a consulta no endereço www.tcu.gov.br/acordaos, além de esclarecer que, caso requerido, o TCU poderá fornecer sem custos as correspondentes cópias, de forma impressa; e
g)	informar à Procuradoria da República no Estado de Pernambuco que, nos termos do parágrafo único do art. 62 da Resolução TCU 259/2014, os procuradores e membros do Ministério Público credenciados nesta Corte podem acessar os presentes autos de forma eletrônica e automática, ressalvados apenas os casos de eventuais peças classificadas como sigilosas, as quais requerem solicitação formal."
	É o relatório.

não há.

Procurador Júlio Marcelo de Oliveira.

TOMADA DE CONTAS ESPECIAL. CONVE¿NIO. NA¿O DEMONSTRAC¿A¿O DA APLICAC¿A¿O DA CONTRAPARTIDA. RESPONSABILIDADE ATRIBUI¿DA AO MUNICI¿PIO. CITAC¿A¿O. REVELIA. IRREGULARIDADE NA¿O ELIDIDA. FIXAC¿A¿O DE NOVO E IMPRORROGA¿VEL PRAZO PARA RESSSARCIMENTO DO DANO. NOTIFICAÇÃO. AUSÊNCIA DO RESSARCIMENTO. CONTAS IRREGULARES. DÉBITO.

TOMADA DE CONTAS ESPECIAL (TCE)

Secretaria de Controle Externo de Tomada de Contas Especial (SecexTCE).

Trago ao Colegiado tomada de contas especial instaurada pela Fundação Nacional de Saúde - Funasa, em desfavor do Sr. Hernani Tenório Falcão, Prefeito Municipal de Iati/PE na gestão 2005-2008, e da Construtora e Incorporadora Nunes e Rodrigues Ltda., em razão da não apresentação de documentação complementar e de irregularidades na execução físico-financeira do Convênio 821/2003 - Siafi 490407, celebrado com a Funasa, tendo por objeto a execução de Sistema de Abastecimento de Água. 
2.	Para a execução do objeto foi previsto um total de R$ 212.585,29, sendo R$ 159.949,17 a cargo da concedente e R$ 52.636,12 de contrapartida municipal, conforme cláusulas quinta e sexta do convênio (peça 9, p. 61) . 
3.	O convênio teve por objeto a construção de sistema de abastecimento de água nas localidades de Areias, Poço do Cosmo e adjacências, composto de linha de distribuição, reservatórios chafariz de 5 m3 e reservatórios apoiados de 20 m3, conforme Plano de Trabalho (peça 9, p. 13-22) .  
4.	No âmbito do Tribunal, a unidade técnica, ao processar a presente TCE, após examinar os elementos constituintes dos autos, verificou remanescer apenas a irregularidade relativa à ausência de aplicação da contrapartida municipal. 
5.	Nesse contexto, a SecexTCE promoveu a regular citação do ente municipal que, esgotado o prazo de defesa, não se fez presente nos autos, com consequente proposta técnica de declaração de revelia, de julgamento pela irregularidade das contas e condenação em débito. Tal proposta foi homologada pelo Ministério Público junto ao TCU.
6.	Ao examinar a proposta de mérito a mim submetida naquela ocasião, considerei mais prudente, nos termos do art. 12, §§ 1o e 2o, da Lei no 8.443, de 1992, e do art. 202, §§ 2o e 3o, do RITCU, não obstante a situação de revelia do ente municipal, submeter a esta Segunda Câmara deliberação no sentido de fixação de novo e improrrogável prazo para que o município promovesse o ressarcimento do dano sem o cômputo dos juros de mora, o que levaria, caso a providência fosse adotada tempestivamente, ao julgamento das contas pela regularidade com ressalvas, e expedição de quitação.
7.	Assim, foi proferido, por esta Segunda Câmara, o Acórdão nº 8.065/2021, por intermédio do qual esta Corte fixou novo e improrrogável prazo de 15 (quinze) dias, com fundamento no art. 202, § 3º, do RITCU, para que o Município de Iati/PE efetuasse e comprovasse, perante este Tribunal, o recolhimento do débito a ele imputado aos cofres da  Funasa.
8.	Ademais, foi informado ao Município de Iati/PE que a liquidação tempestiva do débito sanearia o processo e permitiria que as suas contas fossem julgadas regulares com ressalva e lhe fosse dada quitação, ao passo que a ausência do recolhimento no devido prazo acarretaria o julgamento pela irregularidade das contas do ente federado, com imputação de débito atualizado monetariamente e acrescido de juros moratórios.
9.	Desta feita, retorna os autos ao meu Gabinete para continuidade do julgamento, com proposta de irregularidade das contas e condenação em débito, nos termos da legislação de regência, tendo em vista que o Município de Iati/PE deixou transcorrer o prazo fixado sem demonstrar a efetivação do ressarcimento ao erário federal.
10.	Nessas circunstâncias, acolho a proposta da unidade técnica ratificada pelo MP/TCU, cujos elementos incorporo às minhas razões de decidir, pois não resta alternativa ao Tribunal que não seja o julgamento pela irregularidade de suas contas, com imputação do débito, que, além de ser atualizado monetariamente, passará também a ser acrescido de juros moratórios, nos termos do art. 202, § 1º, do Regimento Interno/TCU.
             Ante todo o exposto, voto no sentido de que o Tribunal acolha a minuta de acórdão que ora submeto ao Colegiado.
TCU, Sala das Sessões, em 29 de março de 2022.
Ministro JOÃO AUGUSTO RIBEIRO NARDES
Relator